【裁判字號】    97,台上,3132
【裁判日期】    970704
【裁判案由】    違反毒品危害防制條例
【裁判全文】
最高法院刑事判決            九十七年度台上字第三一三二號
上  訴  人  甲○○ ○○ ○○○
上列上訴人因違反毒品危害防制條例案件，不服台灣高等法院中
華民國九十七年五月十六日第二審判決（九十七年度上訴字第一
八七四號，起訴案號：台灣桃園地方法院檢察署九十六年度偵字
第二六二二一號），提起上訴，本院判決如下：
    主  文
上訴駁回。
    理  由
按刑事訴訟法第三百七十七條規定，上訴於第三審法院，非以判
決違背法令為理由，不得為之。是提起第三審上訴，應以原判決
違背法令為理由，係屬法定要件。如果上訴理由書狀並未依據卷
內訴訟資料，具體指摘原判決不適用何種法則或如何適用不當，
或所指摘原判決違背法令情事，顯與法律規定得為第三審上訴理
由之違法情形，不相適合時，均應認其上訴為違背法律上之程式
，予以駁回。本件原審以上訴人甲○○ ○○ ○○○未於第二審上訴書狀
敘述「具體理由」，經裁定命其補正，仍未於所定期間內敘明「
具體理由」，其上訴違背法律上之程式，乃依刑事訴訟法第三百
六十七條前段、第三百七十二條，不經言詞辯論，判決維持第一
審依想像競合犯之規定（同時觸犯私運管制物品進口罪），從一
重論上訴人以共同運輸第三級毒品罪，處有期徒刑陸年，併諭知
相關從刑及驅逐出境之判決（按：第一審判決係依憑上訴人坦承
其於民國九十六年十月二十八日，自馬來西亞檳城機場搭乘中華
航空公司班機，運輸第三級毒品愷他命〈Ketamine〉來台等情不
諱，參酌證人即共同正犯 NG HON KWAI〈中文譯音：吳洪輝，已
判刑確定〉之證言、卷附之台北關稅局稽查組X 光檢查儀注檢行
李報告表、現場照片、內政部警政署刑事警察局九十六年十一月
八日刑鑑字第０九六０一六五三六三號鑑定書、暨扣案之第三級
毒品愷他命三包〈驗前總毛重五０二七公克〉及三包〈驗前總毛
重五０三三公克〉、外包裝塑膠袋、行李箱等證據資料，而為論
斷，已詳敘其所憑之證據及得心證之理由。）將上訴人在第二審
之上訴，予以駁回。從形式上觀察，原判決並無違背法令之情形
存在。上訴意旨略稱：其係外國人，因受他人誘導而觸法，行為
後已坦承犯行，判處前揭徒刑實屬過重等語。惟上訴人所犯毒品
危害防制條例第四條第三項之運輸第三級毒品罪，法定刑為五年
以上有期徒刑，得併科新台幣五百萬元以下罰金；上訴人係外國
人，行為後坦承犯行，已有悔意等犯罪情狀，法院亦已詳加審酌
，所處之刑既未逾越法定刑之範圍，復未濫用其權限，自不得任
意指摘為違法，以為上訴第三審之理由。上訴意旨並未依據卷內
訴訟資料，具體指明原判決如何違背法令，徒憑己見，對於法院
量定刑罰之職權行使，任意指摘，難認已符合首揭法定之第三審
上訴要件。其上訴違背法律上之程式，應予駁回。本件上訴既不
合法，經從程序上予以駁回，上訴意旨請求重新量刑，本院無從
審酌，附此敘明。
據上論結，應依刑事訴訟法第三百九十五條前段，判決如主文。
中    華    民    國  九十七  年    七    月    四    日
                      最高法院刑事第三庭
                          審判長法官  張  清  埤
                                法官  陳  世  雄
                                法官  蔡  國  在
                                法官  黃  梅  月
                                法官  邱  同  印
      本件正本證明與原本無異
                                      書  記  官
中    華    民    國  九十七  年    七    月    八    日
                                                      Ｑ


司法院資訊處製作；財團法人民間司法改革基金會備份。
